臺灣臺北地方法院刑事判決　　　　　　　　　　　　　九十年度易字第一九六號
　　公　訴　人　臺灣臺北地方法院檢察署檢察官
　　被　　　告　丙○○
右列被告因傷害等案件，經檢察官聲請以簡易判決處刑（九十年度偵字第一八０六四
號），本院認為不宜以簡易判決處刑，改以通常程序判決如左：
    主  文
丙○○以加害財產之事，恐嚇他人致生危害於安全，累犯，處有期徒刑陸月，如易科
罰金以佰元（即新台幣玖佰元）折算壹日。
丙○○被訴傷害部分不受理。
    事  實
一、丙○○曾因恐嚇案件，經台灣高等法院判處有期徒刑一年二月確定，甫於民國（
    下同）八十九年二月二十九日執行完畢。但周君並未能確實悔改，於九十年四月
    十九日十五時三十分許，在台北市○○街五五號銓興電信行內，因爭執行動電話
    維修及彼此電話聯絡差錯等問題未果，丙○○遂基於傷害之故意，手持鐵鎚類器
    物毆打店員甲○○左手臂，致其受有左上臂紅腫皮下瘀血之傷害。該店店長乙○○聞訊出面排解糾紛，丙○○竟基於恐嚇安全之故意，向汪國銘恫稱：「今天拿
    榔頭來，下次我就拿刀來讓你店家關門」等詞，以此加害財產之事，恐嚇乙○○
    ，使其心生畏懼，致生危害於安全。
二、案經被害人甲○○、乙○○告訴，由台北市政府警察局松山分局報請台灣台北地
    方法院檢察署檢察官偵查起訴。
    理  由
一、關於右述恐嚇事實，被告丙○○矢口否認此情，辯稱：我當時是去店裡跟店員甲○○吵架，我們罵來罵去，也有人在勸架，可能造成誤會，才會以為我是在恐嚇
    他（見審理卷第十頁）。我有罵人，不知道罵了些什麼內容；當時糊里糊塗，我
    不是有意的（見同卷第二一頁）。經調查：
    (1)周君於檢訊時辯稱，當時大家在拉扯、理論時，是乙○○叫我不要在店裡惹事
      ，不然會叫我死得很難看云云（見偵查卷第二０頁背面）；於審理則改稱與吳
      君爭論時不知道罵些什麼，其前後說詞顯然不符，又不能提出合理說明，所辯
      顯係避重就輕之詞，不足採信。
    (2)再者，右列事實業據告訴人乙○○先後於警訊、檢訊指稱周君揚言「今天拿榔
      頭來，下次我就拿刀來讓你店家關門」（見偵查卷第九頁背面、第二三頁正面
      ）。審理中亦證稱被告確曾表示要讓我店面關門（見審理卷第二０頁）。店員
      甲○○亦證稱周君揚言下次會拿刀子而不是鐵棍（見偵查卷第二二頁背面）；
      核與汪君指訴情節相符，足見汪君指控確係實情。
    綜上論述，本件事證明確，被告周君所辯不足採信，犯行足堪認定。
二、核被告恐嚇汪君行為，係犯刑法第三百零五條恐嚇危害安全罪。再查，被告有事
    實欄所載之犯罪科刑執行情形，此有台灣台北地方法院檢察署刑案資料查註紀錄
    表一份、台灣高等法院被告全國前案紀錄表一份在卷可考，其受有期徒刑執行完
    畢後，五年以內再犯有期徒刑以上之本罪，為累犯，應依法加重其刑。本院考慮
    上述情節，並參酌被告素行狀況不佳、犯罪原因與手段、家境狀況、教育程度、
    其行為對被害人所生危害程度、犯罪後態度尚可、已與被害人周君和解、檢察官
    於審理庭所建議刑責等一切情狀，量處如主文第一項所示之刑，並決定其易科罰
    金之折算標準（刑法所採用貨幣單位係銀元，銀元一元相當於新台幣三元；以銀
    元佰元折算壹日相當於以新台幣玖佰元折算壹日）。
三、按告訴乃論之罪，告訴人於第一審辯論終結前得撤回其告訴，又告訴經撤回者，
    應諭知不受理之判決，此一判決並得不經言詞辯論為之，刑事訴訟法第二百三十
    八條第一項、第三百零三條第三款、第三百零七條分別定有明文。事實欄所載丙○○傷害甲○○部分，檢察官認係觸犯刑法第二百七十七條第一項傷害罪（且與
    恐嚇部分係數罪關係），依同法第二百八十七條前段之規定，須告訴乃論。茲因
    吳君於九十年十二月五日以書狀撤回告訴；此部分不經言詞辯論，逕為不受理判
    決。
四、綜上所論，應依刑事訴訟法第四百五十二條、第二百九十九條第一項前段、第三
    百零三條第三款、第三百零七條、刑法第三百零五條、第四十一條第一項、第四
    十七條、罰金罰鍰提高標準條例第一條前段、第二條，判決如主文。
中      華      民      國      九十一      年      一    月    十六    日
                                臺灣台北地方法院刑事第一庭
                                      法  官    吳燁山
右正本證明與原本無異。
如不服本判決，應於判決送達後十日內，向本院提出上訴狀（應附影本）。
（本件審理程序並未使用交互詰問程序）
                                      書記官    王黎輝
中      華      民      國      九十一      年      一    月    十六    日
附錄本案論罪科刑法條全文：
刑法第三百零五條
以加害生命、身體、自由、名譽、財產之事，恐嚇他人致生危害於安全者，處二年以
下有期徒刑、拘役或三百元以下罰金。
